臺灣高等法院刑事判決
110年度上訴字第2335號
上  訴  人  
即  被  告  呂榕德



指定辯護人  汪哲論律師（義務辯護人)              
上  訴  人  
即  被  告  王志彤


選任辯護人  王晨桓律師
上  訴  人  
即  被  告  蔡佳哲


選任辯護人  李宗暘律師
上列上訴人即被告等因違反毒品危害防制條例案件，不服臺灣桃
園地方法院109年度訴字第994號，中華民國110年5月14日第一審
判決（起訴案號：臺灣桃園地方檢察署109年度偵字第21644號、
第21947號、第22012號），提起上訴，本院判決如下：
    主  文
原判決撤銷。
呂榕德犯如附表一所示之罪，各處如附表一「主文欄」所示之刑
及沒收。
王志彤犯如附表一編號1 、12、13、17、22、25、26「主文欄」
所示之罪，各處如附表一編號1 、12、13、17、22、25、26「主
文欄」所示之刑及沒收。
蔡佳哲犯如附表一編號2至6、15、16、21、24「主文欄」所示之
罪，各處如附表一編號2至6、15、16、21、24「主文欄」所示之
刑及沒收。
    事  實
一、呂榕德、王志彤及蔡佳哲均明知愷他命係毒品危害防制條例
    列管之第三級毒品，不得非法販賣，竟分別為下列犯行：
㈠呂榕德基於販賣第三級毒品以營利之犯意，於附表一編號7至11
  、14、18至20、23、27所示之時間、地點，以附表一編號7 至
  11、14、18至20、23、27所示之價格，分別販賣愷他命予黃正
  嘉、胡益誠、林鼎淞、姚睿帆、黃伯瑋、葉承鋐等人。
㈡呂榕德、王志彤共同基於販賣第三級毒品以營利之犯意聯絡，
  由呂榕德擔任金主，負責毒品進貨、散布販毒廣告，待買家聯
  繫後，由王志彤駕車攜帶毒品前往約定地點與買家交易，分別
  於附表一編號1、12、13、17、22、25、26所示之時間、地點
  ，以附表一編號1、12、13、17、22、25、26所示之價格，共
  同販賣愷他命予黃伯瑋、黃正嘉、葉承鋐等人，王志彤收取價
  金後從中抽取新臺幣（下同)300元至500元不等之報酬後，再
  將餘款及販賣所剩之毒品交回予呂榕德。
㈢呂榕德、蔡佳哲共同基於販賣第三級毒品以營利之犯意聯絡，
  由呂榕德擔任金主，負責毒品進貨、散布販毒廣告，待買家聯
  繫後，由蔡佳哲駕車攜帶毒品前往約定地點與買家交易，分別
  於附表一編號2至6、15、16、21、24所示之時間、地點，以附
  表一編號2至6、15、16、21、24所示之價格，共同販賣愷他命
  予郭子豪、林鼎淞、黃正嘉、黃伯瑋、姚睿帆等人，蔡佳哲收
  取價金後從中抽取300元報酬後，再將餘款及販賣所剩之毒品
  交回予呂榕德。　　
二、案經桃園市政府警察局刑事警察大隊暨八德分局報告臺灣桃
    園地方檢察署檢察官偵查起訴。　　
    理  由
一、證據能力
    按被告以外之人於審判外之陳述，雖不符前4條（刑事訴訟
    法第159條之1至第159條之4）之規定，而經當事人於審判程
    序同意作為證據，法院審酌該言詞陳述或書面陳述作成時之
    情況，認為適當者，亦得為證據；當事人、代理人或辯護人
    於法院調查證據時，知有第159條第1項不得為證據之情形，
    而未於言詞辯論終結前聲明異議者，視為有前項之同意，刑
    事訴訟法第159條之5第1項、第2項分別定有明文。本判決所
    引被告以外之人於審判外之供述證據，因檢察官、上訴人即
    被告呂榕德、王志彤及蔡佳哲及其等辯護人於本院準備程序
    、審理時對於該等證據均未爭執證據能力（見本院卷一第36
    5至366頁、卷二第76至83、99至100頁），且迄至言詞辯論
    終結前均未聲明異議，本院審酌此等供述證據筆錄製作時之
    情況，並無違法不當及證明力明顯過低之瑕疵，認以之作為
    證據應屬適當，復經本院依法踐行調查證據程序，揆諸前開
    規定，本院認此等證據均具有證據能力。又本判決所援引之
    其他文書、物證，因檢察官、被告3人及其等辯護人於本院
    準備程序、審理時對於該等證據均未爭執證據能力（見本院
    卷一第367至373、卷二第83至99頁），且無證據證明係公務
    員違背法定程序所取得，復無顯有不可信之情況或不得作為
    證據之情形，並經本院依法踐行調查證據程序，均具有證據
    能力。
二、認定事實所憑之證據及理由
㈠上開事實，業據被告3人於偵查、原審及本院審理中均坦承不諱
  （被告呂榕德見109偵22012號卷七第324至325頁、原審卷第18
  5至187、320頁、本院卷一第362頁、卷二第111頁；被告王志
  彤見109偵22012號卷七第409頁、原審卷第158至161、438頁、
  本院卷一第362頁、卷二第113頁；被告蔡佳哲見109偵22012號
  卷二第310至311頁、卷七第395至396頁、原審卷第172至175 
  、320頁、本院卷一第362頁、卷二第117頁），且有如附表一
  「證據資料」欄所示之證據、桃園市政府警察局搜索扣押筆錄
  、扣押物品目錄表、兜售毒品簡訊截圖、查獲現場及扣案物照
  片、桃園市政府警察局八德分局搜索扣押筆錄、扣押物品目錄
  表、涉案車輛一覽表、原審勘驗筆錄在卷可稽（見109年度偵
  字第22012 號卷二第135至145、154、247至253、371至375 頁
  、卷三第9、105至116頁、原審卷第325至326頁），復有如附
  表二所示之物扣案可佐，足認被告3人上開任意性自白與事實
  相符，堪予採信。
㈡按一般民眾普遍認知毒品之非法交易，向為政府嚴加查緝之對
  象，且販賣毒品罪又係重罪，衡諸常情，倘非有利可圖，絕無
  平白甘冒被查獲之高度風險，與他人從事毒品交易之理，從而
  ，舉凡係有償交易，除足反證其確另基於某種非圖利本意之關
  係外，通常尚難因無法查悉其買進、賣出之差價，而諉無營利
  之意思，或阻卻販賣犯行之追訴；再者，販賣毒品係違法行為
  ，非可公然為之，亦無公定價格，且容易分裝、增減份量，而
  買賣之價格，可能隨時依交易雙方關係之深淺、購毒者之資力
  、需求量及對行情之認知、毒品來源是否充裕、查緝是否嚴謹
  、風險大小等情形，而異其標準，非可一概而論，從而販賣之
  利得，除販賣之價量俱臻明確外，委難察得實情，然販賣者從
  價差或量差中牟利之方式雖異，其意圖營利之販賣行為則無二
  致。被告呂榕德於原審準備程序時自承其販賣愷他命均有賺到
  錢等語（見原審卷第186頁）；被告王志彤於原審準備程序時
  自承：呂榕德所述賣3,000元愷他命，我抽500元，賣1,300元
  愷他命，我抽300元等語實在，如果是賣1,200元，我也是可以
  得到300元等語（見原審卷第160頁）；被告蔡佳哲於原審準備
  程序時自承：呂榕德有分3種包裝，1,300元的我可以分300元
  ；3,000元我也可以分300元；9,000元的是5公克，我可以分50
  0元，我都是直接從買家給的錢中拿走我的報酬，剩下的才給
  呂榕德等語（見原審卷第174頁）；參以被告3人與附表一所示
  購毒者均非至親，亦無任何特殊情誼，依常情研判，倘非有利
  可圖，應無甘冒重典，以原價交易毒品之理，是其等所為各次
  販賣毒品犯行，主觀上確有從中賺取買賣價差以營利之意圖，
  要無疑義。
㈢從而，本件事證明確，被告3人犯行洵堪認定，均應依法論科。
  　　
三、法律適用
㈠按刑法第2條第1項規定：「行為後法律有變更者，適用行為時
  之法律，但行為後之法律有利於行為人者，適用最有利於行為
  人之法律」，係規範行為後法律變更所生新舊法比較適用之準
  據法。被告3人行為後，毒品危害防制條例第4條第3項、第17
  條第2項等規定，業於109年1月15日總統華總一義字第1090000
  4091號令修正公布，並自公布後6個月即109年7月15日施行，
  自有新舊法之適用問題。又行為後法律有變更，致發生新舊法
  比較適用者，除易刑處分，係刑罰執行問題，及拘束人身自由
  之保安處分，因與罪刑無關，不必為綜合比較外，比較時應就
  罪刑有關之共犯、未遂犯、想像競合犯、牽連犯、連續犯、結
  合犯，以及累犯加重、自首減輕暨其他法定加減原因（如身分
  加減）與加減例等一切情形，綜其全部罪刑之結果而為比較，
  並予整體之適用，不能割裂分別適用各該有利於行為人之法律
  ，此即法律變更之比較適用所應遵守之「罪刑綜合比較原則」
  及「擇用整體性原則」。被告3人行為後，毒品危害防制條例
  第4條第3項構成要件固未修正，但關於法定刑部分，修正前原
  規定「7年以上有期徒刑，得併科新臺幣700萬元以下罰金」，
  修正後則規定為「7年以上有期徒刑，得併科新臺幣1,000萬元
  以下罰金」，亦即修正後毒品危害防制條例第4條第3項之法定
  刑度（罰金刑）有所提高，對被告3人較為不利；另修正前毒
  品危害防制條例第17條第2項原規定「犯第四條至第八條之罪
  於偵查及審判中均自白者，減輕其刑」，修正後則規定「犯第
  四條至第八條之罪於偵查及歷次審判中均自白者，減輕其刑」
  ，是修正後毒品危害防制條例第17條第2項有關符合自白減刑
  之規定較修正前為嚴格。本件綜合比較修正公布施行前、後之
  毒品危害防制條例第4條第3項、第17條第2項等相關規定，以
  整體觀之，新修正之規定既未較有利於被告3人，本於統一性
  及整體性原則，爰一體適用被告3人行為時即109年7月15日修
  正施行前之毒品危害防制條例規定。　
㈡按愷他命係毒品危害防制條例列管之第三級毒品，不得非法販
  賣。核被告呂榕德就附表一編號1至27所為，被告王志彤就附
  表一編號1、12、13、17、22、25、26所為，被告蔡佳哲就附
  表一編號2至6、15、16、21、24所為，均係犯修正前毒品危害
  防制條例第4條第3項之販賣第三級毒品罪。
㈢被告呂榕德與王志彤間，就如附表一編號1、12、13、17、22、
  25、26所示犯行，有犯意聯絡及行為分擔；被告呂榕德與蔡佳
  哲間，就如附表一編號2至6 、15、16、21、24所示犯行，有
  犯意聯絡及行為分擔，均為共同正犯。
㈣被告呂榕德所犯上開27罪、被告王志彤所犯上開7罪，被告蔡佳
  哲所犯上開9罪，犯意各別，行為互殊，應予分論併罰。被告
  王志彤之辯護人雖主張：被告王志彤如附表一編號12、13、17
  所示犯行，時間分係109年6月6日凌晨1時11分許、上午5時36
  分許及同年月7日凌晨2時17分許，地點間距離均在車程10分鐘
  可抵達之處，乃係基於單一犯意，於密切之時地，販賣愷他命
  予購毒者黃正嘉，所侵害之法益同一，行為間之獨立性薄弱，
  無從強行分裂，應視為單一行為之數個舉動接續進行，當以接
  續犯論處，僅成立一販賣第三級毒品罪云云。惟按刑法上之接
  續犯，係指行為人之數行為於同時同地或密切接近之時地實施
  ，侵害同一之法益，各行為之獨立性極為薄弱，依一般社會健
  全觀念，在時間差距上，難以強行分開，在刑法評價上，以視
  為數個舉動之接續施行，合為包括之一行為予以評價，較為合
  理，故應以接續犯之包括一罪論處。換言之，如行為人係基於
  單一犯意，在時間、空間緊密之情形下，接續為同一性質或同
  種類之行為，方能以接續犯論以一罪。又若如客觀上有先後數
  行為，其每一前行為與次行為，依一般社會健全觀念，在時間
  差距上，可以分開，在刑法評價上，各具獨立性，每次行為皆
  可獨立成罪，縱構成同一之罪名，亦應依數罪併罰之例予以分
  論併罰。被告呂榕德、王志彤如附表一編號12、13、17所示犯
  行，係於各次販毒行為結束後，於不同時間，接獲購毒電話再
  起販毒牟利之意，始再次交付出售毒品，有如附表一編號12、
  13、17所示通訊監察譯文附卷可佐（見原審卷第281至282頁、
  第282至284頁、第288至290頁)，可見被告呂榕德、王志彤如
  附表一編號12、13、17所示3次販毒行為，並非基於單一販毒
  意思，亦非同時實施，在時間差距上，可以分開，而屬各別獨
  立之行為，自不能論以單一行為之接續犯。被告王志彤之辯護
  人雖舉另案以每公斤150萬元價格將共約15公斤之愷他命接續
  分6次販售交予姓名年籍不詳之某成年男子為例，然就犯意形
  成之時點及交貨時程是否完結，每個個案情節顯然不同，並無
  相互拘束之效力，亦無從比附援引，此部分辯護意旨尚非可採
  。
㈤另按修正前毒品危害防制條例第17條第2項規定：「犯第4條至
  第8條之罪於偵查及審判中均自白者，減輕其刑」，係為鼓勵
  是類犯罪行為人自白、悔過，並期訴訟經濟、節約司法資源而
  設。一般而言，固須於偵查及審判中皆行自白，始有適用，缺
  一不可。但所謂「自白」，係指被告（或犯罪嫌疑人）承認自
  己全部或主要犯罪事實之謂。其承認犯罪事實之方式，並不以
  出於主動為必要，即或經由偵、審機關之推究訊問而被動承認
  ，亦屬自白。被告3人於偵查、原審及本院審理中均坦承自白
  犯行，業如上述，爰均依修正前毒品危害防制條例第17條第2
  項之規定減輕其刑。
㈥按犯第4條至第8條、第10條或第11條之罪，供出毒品來源，因
  而查獲其他正犯或共犯者，減輕或免除其刑，毒品危害防制條
  例第17條第1項定有明文。被告呂榕德雖供稱其毒品來源係向
  官OO、柳OO購得云云，惟經檢警依被告呂榕德所供毒品來源偵
  辦後，未查得有明顯涉有毒品犯罪之嫌，業已簽結，並無查獲
  正犯或共犯，有臺灣桃園地方檢察署110年11月234日桃檢俊敬
  109他9127字第1109117412號函（見本院卷第401頁）在卷可稽
  ，是本案並未因被告呂榕德供述而查獲與本案毒品來源有關之
  正犯或共犯，即與毒品危害防制條例第17條第1項之規定不符
  ，無從據以減輕其刑。  
㈦被告王志彤、蔡佳哲有刑法第59條之適用，被告呂榕德無刑法5
  9條之適用：
⒈法院於面對不分犯罪情節如何，概以重刑為法定刑者，於有情
  輕法重之情形時，在裁判時本有刑法第59條酌量減輕其刑規定
  之適用，以避免過嚴之刑罰（司法院大法官會議釋字第263號
  解釋意旨參照），亦即法院為避免刑罰過於嚴苛，於情輕法重
  之情況下，應合目的性裁量而有適用刑法第59條酌量減輕被告
  刑度之義務。又刑法第59條規定犯罪之情狀顯可憫恕者，得酌
  量減輕其刑，其所謂「犯罪之情狀」，與同法第57條規定科刑
  時應審酌之一切情狀，並非有截然不同之領域，於裁判上酌減
  其刑時，應就犯罪一切情狀（包括第57條所列舉之10款事項）
  ，予以全盤考量，審酌其犯罪有無顯可憫恕之事由，即有無特
  殊之原因與環境，在客觀上足以引起一般同情，以及宣告法定
  最低度刑，是否猶嫌過重等等，資為判斷，且適用刑法第59條
  酌量減輕其刑時，並不排除同法第57條所列舉10款事由之審酌
  （最高法院95年度台上字第6157號、100年度台上字第2855號
  、第3301號判決意旨參照）。按販賣毒品之人，其原因動機各
  人不一，犯罪情節未必盡同，或有大盤毒梟者，亦有中、小盤
  之分，其販賣行為所造成危害社會之程度自屬有異，法律科處
  此類犯罪，所設之法定最低本刑卻相同，不可謂不重。於此情
  形，倘依其情狀處以相當之有期徒刑，即足以懲儆，並可達防
  衛社會之目的者，自非不可依客觀之犯行與主觀之惡性二者加
  以考量其情狀，是否有可憫恕之處，適用刑法第59條之規定酌
  量減輕其刑，期使個案裁判之量刑，能斟酌至當，符合比例原
  則。經查：被告王志彤犯如附表一編號1、12、13、17、22、2
  5、26所示共同販賣第三級毒品犯行，被告蔡佳哲犯如附表一
  編號2至6、15、16、21、24所示共同販賣第三級毒品犯行，戕
  害國民健康，助長施用毒品惡習，行為固屬不該，固均值非難
  ，然被告王志彤交易次數7次，被告蔡佳哲交易次數9次，交易
  金額分別為1,200、1,300元、3,000元不等，各次交易數量、
  金額尚屬小額，且被告王志彤、蔡佳哲均係單純分擔受指示交
  付毒品予買家並收取價金之分工，較諸提供毒品、散布廣告尋
  找買家者，實居於次要地位，就全部犯罪情節以觀，其惡性及
  犯罪情節較諸大盤、中盤毒梟顯有不同，難與其他販賣毒品之
  大盤、中盤毒梟相提並論，對於他人及國家社會侵害之程度尚
  非極為重大，以其具體犯罪情節、主觀惡性，復審酌被告王志
  彤、蔡佳哲所犯修正前毒品危害防制條例第4條第3項販賣第三
  級毒品罪之法定本刑為7年以上有期徒刑，得併科700萬元以下
  罰金，經本院依修正前毒品危害防制條例第17條第2項規定減
  輕其刑所得量處最低度刑（有期徒刑3年6月）予以比例權衡後
  ，認有情輕法重，於客觀上足以引起一般人之同情，按上說明
  ，為期符合罪刑相當及刑罰公平比例原則，爰依刑法第59條規
  定就被告王志彤如附表一編號1、12、13、17、22、25、26所
  示犯行、被告蔡佳哲如附表一編號2至6、15、16、21、24所示
  犯行，均依刑法第59條規定酌減其刑，並均依法遞減之。
⒉被告呂榕德及其辯護人固主張：被告呂榕德販賣第三級毒品雖
  次數較多，然並未以此獲取巨大利益，販賣所得獲利不多，與
  大量出售第三級毒品賺取鉅額差價，尚屬有別，若以情節論，
  惡性容非重大不赦；除附表一編號8、20、27外，其餘各次交
  易販賣毒品均為小額交易（每次交易毒品價格約1,300元至3,0
  00元），各次販賣行為既經認定屬於個別之獨立犯行，應就各
  次犯罪分別審酌是否有刑法第59條適用之餘地；被告呂榕德犯
  罪所得相較大盤毒梟而言非屬鉅量（27次交易總所得為78,900
  元，平均單次2,922元，如扣除較大額之3次後，剩餘24次平均
  犯罪所得僅為1,808元），是就被告呂榕德之整體販賣價格及
  犯罪所得觀之，被告呂榕德應僅係毒品交易之下游，其惡性情
  節較諸大量走私進口或長期販賣毒品之大盤、中盤毒販實有差
  異，對於他人及國家社會侵害之程度相較之下較為輕微，應認
  被告呂榕德販賣之犯罪情節尚非重不可赦，縱有毒品危害防制
  條例第17條第2項減輕其刑事由，被告呂榕德單次犯罪事實仍
  須至少量處有期徒刑3年6月以上，其刑度不可謂不重，審酌被
  告年僅20出頭，社會經驗尚非豐富，非無情輕法重之情，應適
  用刑法第59條酌量減輕被告呂榕德之刑等語。然查被告呂榕德
  除附表一編號8、20、27外，其餘各次交易販賣毒品縱為小額
  交易，然其負責毒品進貨、散布販毒廣告，以司機排班方式進
  行交付毒品，並決定毒品交易之價格、數量及司機報酬，其顯
  居於主導地位，以商業行銷手法便利並助展其可能之毒害範圍
  ，且其為本案如附表一編號1至27所示販賣第三級毒品之犯行
  ，犯行次數達27次，性質上已屬頻繁多次為之，對於國人身心
  健康及社會秩序實已造成潛在之危險，觀察被告呂榕德年齡、
  本案販賣第三級毒品之手段、犯罪角色及分工方式、各次及整
  體犯罪情節、行為次數、家庭生活狀況等，其犯罪情狀在客觀
  上尚不足以引起一般人同情。又按販賣第三級毒品，其行為態
  樣本有區別，犯罪之深度、廣度本不相同，被告呂榕德各該販
  賣第三級毒品犯行，業依修正前毒品危害防制條例第17條第2
  項規定減輕其刑，最低刑度得減至有期徒刑3年6月，已可在減
  刑後之法定刑度內妥適斟酌以量刑，亦即其經減刑後之最低度
  刑相較於被告呂榕德之犯罪情狀，尚無過於嚴苛之處，足使被
  告呂榕德接受適當之刑罰制裁，實難認有科以最低度刑仍嫌過
  重，顯可憫恕之情，其刑度與被告呂榕德本案各該犯行相較，
  均無情輕法重之情狀，並無適用刑法第59條規定酌減其刑之餘
  地。是被告呂榕德及其辯護人執前詞主張適用刑法第59條規定
  ，難認可採。　
四、撤銷改判之理由
㈠原審認被告3人販賣第三級毒品犯行均事證明確，而予論科，固
  非無見。惟查：
⒈按行為後法律有變更，致發生新舊法比較適用者，除易刑處分
  ，係刑罰執行問題，及拘束人身自由之保安處分，因與罪刑無
  關，不必為綜合比較外，比較時應就罪刑有關之共犯、未遂犯
  、想像競合犯、牽連犯、連續犯、結合犯，以及累犯加重、自
  首減輕暨其他法定加減原因（如身分加減）與加減例等一切情
  形，綜其全部罪刑之結果而為比較，並予整體之適用，不能割
  裂分別適用各該有利於行為人之法律，此即法律變更之比較適
  用所應遵守之「罪刑綜合比較原則」及「擇用整體性原則」。
  被告3人行為後，毒品危害防制條例第4條第3項及第17條第2項
  均有修正，經綜合比較修正公布施行前、後之毒品危害防制條
  例第4條第3項、第17條第2項等相關規定，以整體觀之，新修
  正之規定並未較有利於被告3人，本於統一性及整體性原則，
  應一體適用被告3人行為時即109年7月15日修正施行前之毒品
  危害防制條例規定，被告3人於偵查、原審及本院審理中均坦
  承自白犯行，爰應均依修正前毒品危害防制條例第17條第2項
  之規定減輕其刑，業經本院論述說明如前，原審逕行適用修正
  後毒品危害防制條例第17條第2項規定，自有違誤。
⒉依被告王志彤、蔡佳哲各該犯行之犯罪情狀均尚堪憫恕，縱科
  以法定最輕本刑仍屬過重，原審未適用刑法第59條規定，尚有
  未合。
⒊被告呂榕德上訴主張原審量刑過重，應依刑法第59條酌減其刑
  ，又原判決就刑法第57條所列之各款並未一一說明，顯有理由
  欠備之違法等語，然按被告犯罪之情狀是否顯可憫恕，而得適
  用刑法第59條規定酌量減輕其刑，係事實審法院之職權，倘認
  被告之犯罪情狀並無何顯可憫恕，對之宣告法定最低度刑猶嫌
  過重之情形，而未適用該條規定酌減其刑，自無違法可言。被
  告呂榕德所為難認有適用刑法第59條酌減其刑之理由，業經敘
  明如前，原審未依刑法第59條規定酌量減輕其刑，並未逾越法
  律所規定之範圍，或濫用其權限，核屬原審裁量職權之行使，
  並無不合。被告呂榕德上訴理由主張應依刑法第59條酌減其刑
  ，即非可採。又按量刑係法院就繫屬個案犯罪之整體評價，為
  事實審法院得依職權自由裁量之事項。量刑判斷當否之準據，
  應就判決之整體觀察為綜合考量，苟已斟酌刑法第57條各款所
  列情狀，而未逾越法定刑度，如無偏執一端，致明顯失出失入
  情形，上級審法院即不得單就量刑部分遽指為不當或違法。原
  審判決就科刑部分，經核已於理由欄內具體敘述其科刑時所斟
  酌刑法第57條所定科刑輕重應審酌之事項，亦即就被告呂榕德
  於本案犯罪之犯罪情節、次數、犯罪所生之危險或損害、犯後
  態度、犯罪動機、目的、手段、素行、販賣毒品之分工模式、
  對象人數、數量、期間、智識程度、家庭經濟狀況、犯罪所得
  利益等事項，於其量刑審酌理由內敘明，已就刑法第57條所列
  相關各款事由予以審酌，並就適用（修正前）毒品危害防制條
  例第17條第2項規定而為刑之減輕，且就被告呂榕德所犯本案
  不符合刑法第59條酌減其刑之要件之要件亦詳為說明，並無上
  訴理由所指原判決於量刑時未具體說明之違法情形。原審所為
  量刑既未逾越法定刑度，亦未濫用裁量權限，與被告呂榕德之
  罪責相當，並無量刑輕重失衡，顯然過重情形，被告呂榕德上
  訴指摘原審量刑過重，亦屬無據。
⒋從而，被告呂榕德以前揭各詞上訴，均無理由；被告王志彤、
  蔡佳哲上訴請求適用刑法第59條規定，則為有理由，且原審既
  有前述違誤及未合之處，原判決即屬無可維持，應由本院予以
  撤銷改判。　　
㈡量刑
⒈爰審酌被告呂榕德正值青壯，身體健全，明知毒品對人體身心
  健康之危害性，不思努力進取獲取所需，無視政府禁令，為圖
  一己私利販賣毒品予他人，販賣愷他命次數達27次，助長吸食
  毒品之氾濫，輕則戕害施用者之身心健康，重則引發各種犯罪
  ，對社會秩序潛藏之危害甚高，侵害社會、國家法益甚鉅，所
  為實屬不該，惟念其犯後坦承全部犯行，審酌其與同案被告王
  志彤、蔡佳哲共犯部分，其係居於主導地位並為提供毒品之人
  ，且販毒所得利益多由其收取，惡性顯然重於同案被告王志彤
  、蔡佳哲，兼衡被告呂榕德圖利之犯罪動機、目的、手段、素
  行、販賣毒品之分工模式、對象人數、各次所販毒品之分量及
  價額、犯罪所得利益、期間、高中肄業之智識程度、現因另案
  在監執行，自陳有母親待扶養等家庭經濟及生活狀況等一切情
  狀，就被告呂榕德量處如主文第2項所示之刑。
⒉審酌被告王志彤正值青壯，明知毒品對人體身心健康之危害性
  ，仍與同案被告呂榕德共同為販賣第三級毒品犯行，販賣次數
  為7次，交易對象3人，各次販毒所得300、500元不等（合計2,
  900元），所為應予非難，惟念其犯後坦承犯行，尚見悔意，
  且其在販賣之參與過程僅屬交付毒品及收取價金之末端行為，
  而係由同案被告呂榕德居於主導地位並提供毒品，販毒所得利
  益多由同案被告呂榕德收取，兼衡被告王志彤素行、行為動機
  、目的、手段、販賣毒品之分工模式、對象人數、期間、各次
  所販毒品之分量及價額、犯罪所得利益、自陳大學肄業、任職
  於炸雞店，父親老邁待扶養等家庭經濟及生活狀況等一切情狀
  ，就被告王志彤量處如主文第3項所示之刑。　
⒊審酌被告蔡佳哲正值青壯，明知毒品對人體身心健康之危害性
  ，仍與同案被告呂榕德共同為販賣第三級毒品犯行，販賣次數
  為9次，交易對象5人，各次販毒所得為300元（合計2,700元)
  ，所為實屬不該，惟念其犯後坦承犯行，尚見悔意，且其在販
  賣之參與過程均僅屬交付毒品及收取價金之末端行為，而係由
  同案被告呂榕德居於主導地位並提供毒品，販毒所得利益多由
  同案被告呂榕德收取，兼衡其素行、自陳係因罹患憂鬱症染毒
  需款購毒之行為動機、目的、手段、販賣毒品之分工模式、對
  象人數、期間、各次所販毒品之分量及價額犯罪所得利益，其
  已至醫院戒癮治療及執行觀察勒戒完畢、目前半工半讀，在大
  學就讀及擔任平台外送員、父母年邁且母親罹病、自身罹患憂
  鬱症等身心、家庭經濟及生活狀況等一切情狀，就被告蔡佳哲
  量處如主文第4項所示之刑。
㈢另關於數罪併罰之案件，如能俟被告所犯數罪全部確定後，於
  執行時，始由該案犯罪事實最後判決之法院所對應之檢察署檢
  察官，聲請該法院裁定之，無庸於每一個案判決時定其應執行
  刑，則依此所為之定刑，不但能保障被告（受刑人）之聽審權
  ，符合正當法律程序，更可提升刑罰之可預測性，減少不必要
  之重複裁判，避免違反一事不再理原則情事之發生（參最高法
  院110年度台抗字第489號裁定意旨）。為減少不必要之重複裁
  判，本院認俟被告3人所犯數罪全部確定後，由檢察官依職權
  聲請法院裁定其應執行刑為宜，爰不予定應執行刑，併予敘明
  。
㈣被告蔡佳哲及其辯護人固主張：被告蔡佳哲年輕識淺，思慮欠
  周，又因受憂鬱症所苦，未能體察本案行為之嚴重性致罹刑典
  ，惟被告蔡佳哲並非長期（參與9日）販賣毒品危害社會之惡
  性重大之徒，無任何前案紀錄，亦非本件主導販賣毒品者，本
  身未具有強烈法敵對意識，僅係一時失慮致罹刑章，犯後已坦
  承犯行，可見惡性非深，經此偵審及刑罰宣告之教訓，應有所
  警惕，從監禁化處遇層面考量，被告蔡佳哲心性未定，斟酌自
  由刑本有可能斷絕甫欲步入社會未來正常生活之可能性，產生
  標籤效果等不利復歸社會之流弊，倘令被告蔡佳哲入監服刑，
  恐未收教化之效，而使其先受與社會隔絕之害，對於初犯者，
  若輕易施以該中期自由刑，將使其喪失對拘禁之恐懼，減弱其
  自尊心，無從改善受刑人惡性，恐亦無威嚇之效果，考量矯治
  成效，是否能以教育刑之方式，達法治期許未有前科之被告蔡
  佳哲行止之可能，以利自新；被告蔡佳哲業經觀察勒戒矯治有
  成，並無再施用傾向，而於110年11月22日出勒戒所，是國家
  刑罰之成效已達，且被告蔡佳哲亦已知悉刑罰之嚴峻必將戒慎
  惕勵；審酌被告蔡佳哲本身工作、學生、家庭關係（家人強力
  支援改善自新）、犯後態度、刑法目的及比例原則等節，准被
  告蔡佳哲附適當負擔條件之緩刑，應已可達成刑法透過一般預
  防、特別預防所欲達成之嚇阻被告再犯之效果，而避免過酷刑
  罰，並讓被告蔡佳哲得以完成學業，習得一技之長而利於社會
  ，並完成自身開店做正當生意之夢想等語。按緩刑之宣告，除
  應具備一定條件外，並須有可認為以暫不執行刑罰為適當之情
  形，始得為之，係屬事實審法院裁判時得依職權自由裁量之事
  項。法院行使此項裁量職權時，固應受比例原則、平等原則等
  一般法律原則之支配，但此之所謂比例原則，指法院行使此項
  職權判斷時，須符合客觀上之適當性、相當性及必要性之價值
  要求，不得逾越，用以維護刑罰之均衡；而所謂平等原則，非
  指一律齊頭式之平等待遇，應從實質上加以客觀判斷，對相同
  之條件事實，始得為相同之處理，倘若條件事實有別，則應本
  乎正義理念，予以分別處置，禁止恣意為之（最高法院104年
  度台上字第3243號刑事判決參照）。查被告蔡佳哲未曾因故意
  犯罪受有期徒刑以上刑之宣告確定等情，有本院被告前案紀錄
  表、前案案件異動查證作業附卷可稽（見本院卷一第181頁、
  卷二第51頁），雖符合刑法第74條第1項第1款得宣告緩刑之要
  件，然審酌被告蔡佳哲正值青壯，非屬毫無工作能力之人，明
  知毒品對人體身心健康之危害性，仍為本案共同販賣第三級毒
  品之犯行，對其行為之違法性自屬知之甚詳，其行為次數達9
  次，並非偶一為之，足徵被告蔡佳哲參與販毒期間對國民健康
  及社會治安已有相當危害，至其所陳行為動機、家庭生活狀況
  、就學工作情況、犯後態度業列入量刑審酌事由，尚難認有何
  暫不執行本案刑罰為適當之事由，就本案犯行對被告蔡佳哲宣
  告緩刑，難認符合客觀上之適當性、相當性、必要性之價值要
  求，被告蔡佳哲本案宣告刑並無以暫不執行為適當之情形，不
  宜給予緩刑之宣告。被告蔡佳哲及其辯護人以前詞請求緩刑，
  並非可採。　
㈤沒收
⒈按犯第4條至第9條、第12條、第13條或第14條第1項、第2 項之
  罪者，其供犯罪所用之物，不問屬於犯罪行為人與否，均沒收
  之，毒品危害防制條例第19條第1 項定有明文。又犯罪工具物
  須屬被告所有，或被告有事實上之處分權時，始得在該被告罪
  刑項下併予諭知沒收，至於非所有權人，又無共同處分權之共
  同正犯，自無庸在其罪刑項下諭知沒收。經查：
⑴扣案如附表二編號1、2 所示之物，均係被告呂榕德所有，供其
  為附表一各次犯行所用，業據其供陳在卷（見原審卷第186 至
  187頁），屬被告呂榕德供本件各次販賣毒品犯罪所用之物，
  爰依毒品危害防制條例第19條第1項規定，於被告呂榕德所犯
  罪刑項下宣告沒收。又該沒收物既已扣案，即得直接原物沒收
  ，不生追徵價額之問題，附此敘明。
⑵扣案如附表二編號3所示之行動電話1支，係被告蔡佳哲所有，
  供其與被告呂榕德聯繫販毒事宜所用，業據被告蔡佳哲供陳在
  卷（見原審卷第174頁），自均屬被告蔡佳哲供本件9次販賣毒
  品犯罪所用之物，爰依毒品危害防制條例第19條第1項規定，
  於被告蔡佳哲所犯罪刑項下宣告沒收。該沒收物既已扣案，即
  得直接原物沒收，不生追徵價額之問題。
⑶未扣案之搭配門號0000000000號行動電話1支（含SIM卡1張），
  係被告呂榕德所有，供其為附表一所示犯行所用之物，業據被
  告呂榕德、王志彤及蔡佳哲供陳在卷（見原審卷第160 至161
  、175、187頁），並有相關通訊監察譯文在卷可佐，難認被告
  蔡佳哲、王志彤有處分權，應依毒品危害防制條例第19條第1
  項規定，僅在被告呂榕德上開罪刑項下宣告沒收，並依刑法第
  38條第4項規定，於全部或一部不能沒收或不宜執行沒收時，
  追徵其價額。　
⒉按犯罪所得，屬於犯罪行為人者，沒收之。但有特別規定者，
  依其規定；前二項之沒收，於全部或一部不能沒收或不宜執行
  沒收時，追徵其價額，刑法第38條之1 第1 項、第3 項分別定
  有明文；又共同正犯間之犯罪所得應就各人實際分受所得部分
  而為沒收。查本件如販賣3,000元愷他命，被告王志彤可分得5
  00 元、被告蔡佳哲可分得300元；如販賣1,200元或1,300元愷
  他命，被告王志彤、蔡佳哲均可分得300元，其餘款項則由被
  告呂榕德取得等情，業據其等供陳在卷（見原審卷第160、174
   、186頁），堪認被告3人各次犯行之犯罪所得，如附表一「
  犯罪所得」欄所示，爰依刑法第38條之1第1項前段、第3項規
  定，各對被告3人宣告沒收，於全部或一部不能沒收或不宜執
  行沒收時，追徵其價額。
⒊扣案如附表三編號1、5所示之毒品咖啡包，雖經鑑定含有第三
  級毒品硝甲西泮及4-甲基甲基卡西酮成分，然與本件被告3人
  所犯之販賣第三級毒品愷他命犯行無涉，其餘扣案如附表三所
  示之物，亦無證據證明與本案有關，均不予宣告沒收。　
據上論斷，應依刑事訴訟法第369條第1項前段、第364條、第299
條第1項前段，修正前毒品危害防制條例第4條第3項、第17條第2
項、毒品危害防制條例第19條第1項、刑法第2條第1項、第11條
、第28條、第59條、第38條第4項、第38條之1第1項、第3項，判
決如主文。
本案經檢察官范玟茵提起公訴，檢察官謝宗甫到庭執行職務。
中　　華　　民　　國　　111 　年　　1 　　月　　20　　日
                  刑事第十八庭  審判長法  官  何俏美
                                      法  官  陳海寧
                                      法  官  葉乃瑋  
以上正本證明與原本無異。
如不服本判決，應於收受送達後20日內向本院提出上訴書狀，其
未敘述上訴之理由者並得於提起上訴後20日內向本院補提理由書
（均須按他造當事人之人數附繕本）「切勿逕送上級法院」。
                                      書記官  程欣怡
中　　華　　民　　國　　111 　年　　1 　　月　　20　　日
附錄：本案論罪科刑法條全文
修正前毒品危害防制條例第4條
製造、運輸、販賣第一級毒品者，處死刑或無期徒刑；處無期徒
刑者，得併科新臺幣2 千萬元以下罰金。
製造、運輸、販賣第二級毒品者，處無期徒刑或7 年以上有期徒
刑，得併科新臺幣1 千萬元以下罰金。
製造、運輸、販賣第三級毒品者，處7 年以上有期徒刑，得併科
新臺幣7 百萬元以下罰金。
製造、運輸、販賣第四級毒品者，處5 年以上12年以下有期徒刑
，得併科新臺幣3 百萬元以下罰金。
製造、運輸、販賣專供製造或施用毒品之器具者，處1 年以上7
年以下有期徒刑，得併科新臺幣1 百萬元以下罰金。
前五項之未遂犯罰之。
附表一：
編號 販毒者聯繫電話 交易時間（民國）、地點、毒品種類、價格（新臺幣）                證據資料 犯罪所得        主    文   購毒者聯繫電話     1 呂榕德、王志彤 0000000000 109年6月4日上午7 時26分許，在桃園市○○區○○路000號附近（激點汽車旅館對面），販賣愷他命1包，價格1,200元 1.被告呂榕德於偵查及原審審理中之自白（見109偵22012號卷七第324至325頁、原審卷第185至187、320頁） 2.被告王志彤於偵查及原審審理中之自白（見109 偵22012號卷七第409頁、原審卷第158至161 、438頁） 3.證人黃伯瑋於警詢及偵查中之證述（見109偵22012號卷五第361、434至435頁） 4.通訊監察書暨電話附表（見109偵22012 號卷三第159至160頁） 5.通訊監察譯文（見原審卷第271至273頁） 6.車牌號碼000-0000號自用小客車之監視器畫面翻拍照片（見109偵22012號卷七第235頁） 呂榕德 900元  王志彤 300元 呂榕德共同販賣第三級毒品，處有期徒刑參年柒月。扣案如附表二編號一、二所示之物均沒收；未扣案之搭配門號○○○○○○○○○○號行動電話壹支（含SIM 卡壹張）、犯罪所得新臺幣玖佰元均沒收，於全部或一部不能沒收或不宜執行沒收時，追徵其價額。 王志彤共同販賣第三級毒品，處有期徒刑壹年拾月。未扣案之犯罪所得新臺幣參佰元沒收，於全部或一部不能沒收或不宜執行沒收時，追徵其價額。  黃伯瑋 0000000000     2 呂榕德、蔡佳哲 0000000000 109年6月4日下午1 時53分許，在桃園市○○區○○路000 號I DO汽車旅館616號房，販賣愷他命1包，價格1,300元 1.被告呂榕德於偵查及原審審理中之自白（見109 偵22012號卷七第191、325頁、原審卷第185至187、320頁） 2.被告蔡佳哲於偵查及原審審理中之自白（見109偵22012號卷二第338頁、卷七第396頁、原審卷第172至175、320頁） 3.證人郭子豪於警詢及偵查中之證述（見109偵22012號卷七第6、83頁） 4.通訊監察書暨電話附表（見109偵22012號卷三第159至160頁） 5.通訊監察譯文（見原審卷第273至274頁） 6.車牌號碼000-0000號自用小客車之監視器畫面翻拍照片（見109偵22012號卷七第39頁） 呂榕德 900元  蔡佳哲 300元 呂榕德共同販賣第三級毒品，處有期徒刑參年柒月。扣案如附表二編號一、二所示之物均沒收；未扣案之搭配門號○○○○○○○○○○號行動電話壹支（含SIM 卡壹張）、犯罪所得新臺幣玖佰元均沒收，於全部或一部不能沒收或不宜執行沒收時，追徵其價額。 蔡佳哲共同販賣第三級毒品，處有期徒刑壹年拾月。扣案如附表二編號三所示之物沒收；未扣案之犯罪所得新臺幣參佰元沒收，於全部或一部不能沒收或不宜執行沒收時，追徵其價額。  郭子豪 0000000000     3 呂榕德、蔡佳哲 0000000000 109年6月4日下午2 時21分許，在桃園市○○區○○路0 段000巷0號附近，販賣愷他命1包，價格3,000元 1.被告呂榕德於偵查及原審審理中之自白（見109偵22012號卷七第192至193、325至326頁、原審卷第185至187、320頁） 2.被告蔡佳哲於偵查及原審審理中之自白（見109偵22012號卷二第318頁、卷七第396頁、原審卷第172至175、320頁） 3.證人林鼎淞於警詢及偵查中之證述（見109偵22012號卷六第67至68、150至151頁） 4.通訊監察書暨電話附表（見109偵22012號卷三第159至160頁） 5.通訊監察譯文（見原審卷第274頁） 6.車牌號碼000-0000號自用小客車之監視器畫面翻拍照片（見109偵22012號卷七第243至244 頁） 呂榕德 2,700元  蔡佳哲 300元 呂榕德共同販賣第三級毒品，處有期徒刑參年捌月。扣案如附表二編號一、二所示之物均沒收；未扣案之搭配門號○○○○○○○○○○號行動電話壹支（含SIM 卡壹張）、犯罪所得新臺幣貳仟柒佰元均沒收，於全部或一部不能沒收或不宜執行沒收時，追徵其價額。 蔡佳哲共同販賣第三級毒品，處有期徒刑壹年拾壹月。扣案如附表二編號三所示之物沒收；未扣案之犯罪所得新臺幣參佰元沒收，於全部或一部不能沒收或不宜執行沒收時，追徵其價額。  林鼎淞 0000000000     4 呂榕德、蔡佳哲 0000000000 109年6月4日下午3 時2分許，在桃園市○○區○○路000 號夾娃娃機店附近，販賣愷他命1 包，價格1,300元 1.被告呂榕德於偵查及原審審理中之自白（見109偵22012號卷七第193、326頁、原審卷第185至187、320頁） 2.被告蔡佳哲於偵查及原審審理中之自白（見109 偵22012號卷二第269頁、卷七第395頁、原審卷第172至175、320頁） 3.證人黃正嘉於警詢及偵查中之證述（見109 偵22012 號卷五第7至8頁、第147頁） 4.通訊監察書暨電話附表（見109偵22012號卷三第159至160頁） 5.通訊監察譯文（見原審卷第275 頁） 6.車牌號碼000-0000號自用小客車之監視器畫面翻拍照片（見109偵22012號卷七第245至248 頁） 呂榕德 1,000元  蔡佳哲 300元 呂榕德共同販賣第三級毒品，處有期徒刑參年柒月。扣案如附表二編號一、二所示之物均沒收；未扣案之搭配門號○○○○○○○○○○號行動電話壹支（含SIM 卡壹張）、犯罪所得新臺幣壹仟元均沒收，於全部或一部不能沒收或不宜執行沒收時，追徵其價額。 蔡佳哲共同販賣第三級毒品，處有期徒刑壹年拾月。扣案如附表二編號三所示之物沒收；未扣案之犯罪所得新臺幣參佰元沒收，於全部或一部不能沒收或不宜執行沒收時，追徵其價額。  黃正嘉 0000000000     5 呂榕德、蔡佳哲 0000000000 109年6月4日晚間8 時許，在桃園市○○區○○路000 號附近（激點汽車旅館對面），販賣愷他命1包，價格1,200元 1.被告呂榕德於偵查及原審審理中之自白（見109 偵22012 號卷七第195、326頁、原審卷第185至187、320頁） 2.被告蔡佳哲於偵查及原審審理中之自白（見109 偵22012號卷二第307、395頁、原審卷第172 至175、320頁） 3.證人黃伯瑋於警詢及偵查中之證述（見109偵22012號卷五第362、435頁） 4.通訊監察書暨電話附表（見109偵22012號卷三第159至160頁） 5.通訊監察譯文（見原審卷第276頁） 呂榕德 900元  蔡佳哲 300元 呂榕德共同販賣第三級毒品，處有期徒刑參年柒月。扣案如附表二編號一、二所示之物均沒收；未扣案之搭配門號○○○○○○○○○○號行動電話壹支（含SIM 卡壹張）、犯罪所得新臺幣玖佰元均沒收，於全部或一部不能沒收或不宜執行沒收時，追徵其價額。 蔡佳哲共同販賣第三級毒品，處有期徒刑壹年拾月。扣案如附表二編號三所示之物沒收；未扣案之犯罪所得新臺幣參佰元沒收，於全部或一部不能沒收或不宜執行沒收時，追徵其價額。  黃伯瑋 0000000000     6 呂榕德、蔡佳哲 0000000000 109年6月4日晚間10時7分許，在桃園市○○區○○○○○○000號房，販賣愷他命1包，價格1,300元 1.被告呂榕德於偵查及原審審理中之自白（見109偵22012號卷七第196、326至327頁、原審卷第185至187、320頁） 2.被告蔡佳哲於偵查及原審審理中之自白（見109偵22012號卷二第340至341頁、卷七第396至397頁、原審卷第172至175 、320頁） 3.證人郭子豪於警詢及偵查中之證述（見109偵22012 號卷七第9、83至84頁） 4.通訊監察書暨電話附表（見109偵22012號卷三第159至160頁） 5.通訊監察譯文（見原審卷第276至277頁） 6.車牌號碼000-0000號自用小客車之監視器畫面翻拍照片（見109偵22012號卷七第43至45頁） 呂榕德 1,000元  蔡佳哲 300元 呂榕德共同販賣第三級毒品，處有期徒刑參年柒月。扣案如附表二編號一、二所示之物均沒收；未扣案之搭配門號○○○○○○○○○○號行動電話壹支（含SIM 卡壹張）、犯罪所得新臺幣壹仟元均沒收，於全部或一部不能沒收或不宜執行沒收時，追徵其價額。 蔡佳哲共同販賣第三級毒品，處有期徒刑壹年拾月。扣案如附表二編號三所示之物沒收；未扣案之犯罪所得新臺幣參佰元沒收，於全部或一部不能沒收或不宜執行沒收時，追徵其價額。  郭子豪 0000000000     7 呂榕德 0000000000 109年6月5日中午12時46分許，在桃園市○○區○○路000 號夾娃娃機店附近，販賣愷他命1包，價格3,000 元 1.被告呂榕德於偵查及原審審理中之自白（見109 偵22012號卷七第198、327頁、原審卷第185 至187、320頁） 2.證人黃正嘉於警詢及偵查中之證述（見109偵22012號卷五第10至11、147至148頁） 3.通訊監察書暨電話附表（見109偵22012號卷三第159至160頁） 4.通訊監察譯文（見原審卷第277至278頁） 5.車牌號碼000-0000號自用小客車之監視器畫面翻拍照片（見109偵22012號卷七第263至268 頁） 呂榕德 3,000元 呂榕德販賣第三級毒品，處有期徒刑參年捌月。扣案如附表二編號一、二所示之物均沒收；未扣案之搭配門號○○○○○○○○○○號行動電話壹支（含SIM 卡壹張）、犯罪所得新臺幣參仟元均沒收，於全部或一部不能沒收或不宜執行沒收時，追徵其價額。  黃正嘉 0000000000     8 呂榕德 0000000000 109年6月5日下午1 時許，在桃園市○○區○○○街00號附近，販賣愷他命1包，價格9,000 元 1.被告呂榕德於偵查及原審審理中之自白（見109偵22012號卷七第199、327頁、原審卷第185 至187、320頁） 2.證人胡益誠於警詢及偵查中之證述（見109偵22012號卷五第159、230至231頁） 3.通訊監察書暨電話附表（見109偵22012號卷三第159至160頁） 4.通訊監察譯文（見原審卷第278頁） 5.車牌號碼000-0000號自用小客車之監視器畫面翻拍照片（見109偵22012號卷七第269至273 頁） 呂榕德 9,000元 呂榕德販賣第三級毒品，處有期徒刑參年玖月。扣案如附表二編號一、二所示之物均沒收；未扣案之搭配門號○○○○○○○○○○號行動電話壹支（含SIM 卡壹張）、犯罪所得新臺幣玖仟元均沒收，於全部或一部不能沒收或不宜執行沒收時，追徵其價額。  胡益誠 0000000000     9 呂榕德 0000000000 109年6月5日下午2 時23分許，在桃園市○○區○○路0 段000巷0號附近，販賣愷他命1包，價格3,000元 1.被告呂榕德於偵查及原審審理中之自白（見109偵22012號卷七第327至328頁、原審卷第185 至187、320頁） 2.證人林鼎淞於警詢及偵查中之證述（見109偵22012號卷六第68至69、151頁） 3.通訊監察書暨電話附表（見109偵22012號卷三第159至160頁） 4.通訊監察譯文（見原審卷第278至279頁） 呂榕德 3,000元 呂榕德販賣第三級毒品，處有期徒刑參年捌月。扣案如附表二編號一、二所示之物均沒收；未扣案之搭配門號○○○○○○○○○○號行動電話壹支（含SIM 卡壹張）、犯罪所得新臺幣參仟元均沒收，於全部或一部不能沒收或不宜執行沒收時，追徵其價額。  林鼎淞 0000000000     10 呂榕德 0000000000 109年6月5日下午6 時22分許，在桃園市○○區○○路0 段00號全家便利超商，販賣愷他命1 包，價格2,000元 1.被告呂榕德於偵查及原審審理中之自白（見109偵22012號卷七第202頁、第328頁、原審卷第185至187、320頁） 2.證人姚睿帆於警詢及偵查中之證述（見109偵22012號卷六第158、232至233頁） 3.通訊監察書暨電話附表（見109偵22012號卷三第159至160頁） 4.通訊監察譯文（見原審卷第279至280頁） 5.車牌號碼000-0000號自用小客車之監視器畫面翻拍照片（見109偵22012號卷七第277至280 頁） 呂榕德 2,000元 呂榕德販賣第三級毒品，處有期徒刑參年柒月。扣案如附表二編號一、二所示之物均沒收；未扣案之搭配門號○○○○○○○○○○號行動電話壹支（含SIM 卡壹張）、犯罪所得新臺幣貳仟元均沒收，於全部或一部不能沒收或不宜執行沒收時，追徵其價額。  姚睿帆 0000000000     11 呂榕德 0000000000 109年6月5日下午6 時52分許，在桃園市○○區○○路000 號夾娃娃機店附近，販賣愷他命1 包，價格1,300元 1.被告呂榕德於偵查及原審審理中之自白（見109偵22012號卷七第203至204、328頁、原審卷第185至187、320頁） 2.證人黃正嘉於警詢及偵查中之證述（見109偵22012號卷五第12、148頁） 3.通訊監察書暨電話附表（見109偵22012號卷三第159至160頁） 4.通訊監察譯文（見原審卷第280 頁） 5.車牌號碼000-0000號自用小客車之監視器畫面翻拍照片（見109偵22012號卷七第281至286 頁） 呂榕德 1,300元 呂榕德販賣第三級毒品，處有期徒刑參年柒月。扣案如附表二編號一、二所示之物均沒收；未扣案之搭配門號○○○○○○○○○○號行動電話壹支（含SIM 卡壹張）、犯罪所得新臺幣壹仟參佰元均沒收，於全部或一部不能沒收或不宜執行沒收時，追徵其價額。  黃正嘉 0000000000     12 呂榕德、王志彤 0000000000 109年6月6日凌晨1 時11分許，在桃園市○○區○○路000 號網咖附近，販賣愷他命1包，價格1,300元 1.被告呂榕德於偵查及原審審理中之自白（見109 偵22012號卷七第205至206、328至329頁、原審卷第185至187、320頁） 2.被告王志彤於偵查及原審審理中之自白（見109偵22012號卷七第407頁、原審卷第158至161 、438頁） 3.證人黃正嘉於警詢及偵查中之證述（見109偵22012 號卷五第14、148頁） 4.通訊監察書暨電話附表（見109偵22012號卷三第159至160頁） 5.通訊監察譯文（見原審卷第281至282頁） 6.車牌號碼000-0000號自用小客車之監視器畫面翻拍照片（見109偵22012號卷七第287至288 頁） 呂榕德 1,000元  王志彤 300元 呂榕德共同販賣第三級毒品，處有期徒刑參年柒月。扣案如附表二編號一、二所示之物均沒收；未扣案之搭配門號○○○○○○○○○○號行動電話壹支（含SIM 卡壹張）、犯罪所得新臺幣壹仟元均沒收，於全部或一部不能沒收或不宜執行沒收時，追徵其價額。 王志彤共同販賣第三級毒品，處有期徒刑壹年拾月。未扣案之犯罪所得新臺幣參佰元沒收，於全部或一部不能沒收或不宜執行沒收時，追徵其價額。  黃正嘉 0000000000     13 呂榕德、王志彤 0000000000 109年6月6日上午5 時36分許，在桃園市○○區○○路0 號麗晶汽車旅館219號房，販賣愷他命1包，價格3,000 元 1.被告呂榕德於偵查及原審審理中之自白（見109偵22012號卷七第220至221、329頁、原審卷第185至187、320頁） 2.被告王志彤於偵查及原審審理中之自白（見109偵22012號卷七第408頁、原審卷第158至161 頁、第438頁） 3.證人黃正嘉於警詢及偵查中之證述（見109偵22012號卷五第16頁、第148至149頁） 4.通訊監察書暨電話附表（見109偵22012號卷三第159至160頁） 5.通訊監察譯文（見原審卷第282至284頁） 呂榕德 2,500元  王志彤 500元 呂榕德共同販賣第三級毒品，處有期徒刑參年捌月。扣案如附表二編號一、二所示之物均沒收；未扣案之搭配門號○○○○○○○○○○號行動電話壹支（含SIM 卡壹張）、犯罪所得新臺幣貳仟伍佰元均沒收，於全部或一部不能沒收或不宜執行沒收時，追徵其價額。 王志彤共同販賣第三級毒品，處有期徒刑壹年拾壹月。未扣案之犯罪所得新臺幣伍佰元沒收，於全部或一部不能沒收或不宜執行沒收時，追徵其價額。  黃正嘉 0000000000     14 呂榕德 0000000000 109年6月6日上午7 時9分許，在桃園市○○區○○路000號附近（激點汽車旅館對面），販賣愷他命1包，價格1,200元 1.被告呂榕德於偵查及原審審理中之自白（見109 偵22012 號卷七第207頁、第329頁、原審卷第185至187頁、第320頁） 2.證人黃伯瑋於警詢及偵查中之證述（見109偵22012號卷五第364、435頁） 3.通訊監察書暨電話附表（見109偵22012號卷三第159至160頁） 4.通訊監察譯文（見原審卷第284 至285 頁） 呂榕德 1,200元 呂榕德販賣第三級毒品，處有期徒刑參年柒月。扣案如附表二編號一、二所示之物均沒收；未扣案之搭配門號○○○○○○○○○○號行動電話壹支（含SIM 卡壹張）、犯罪所得新臺幣壹仟貳佰元均沒收，於全部或一部不能沒收或不宜執行沒收時，追徵其價額。  黃伯瑋 0000000000     15 呂榕德、蔡佳哲 0000000000 109年6月6日下午6時46分許，在桃園市蘆竹區中正路特力屋附近，販賣愷他命1包，價格2,000元 1.被告呂榕德於偵查及原審審理中之自白（見109偵22012號卷一第106頁、原審卷第185至187 、320頁） 2.被告蔡佳哲於偵查及原審審理中之自白（見109 偵22012號卷二第328至329頁、卷七第396頁、原審卷第172至175、320頁） 3.證人姚睿帆於警詢及偵查中之證述（見109偵22012 號卷六第160、233頁） 4.通訊監察書暨電話附表（見109偵22012號卷三第159至160頁） 5.通訊監察譯文（見原審卷第286 至287頁） 呂榕德 1,700元  蔡佳哲 300元 呂榕德共同販賣第三級毒品，處有期徒刑參年柒月。扣案如附表二編號一、二所示之物均沒收；未扣案之搭配門號○○○○○○○○○○號行動電話壹支（含SIM 卡壹張）、犯罪所得新臺幣壹仟柒佰元均沒收，於全部或一部不能沒收或不宜執行沒收時，追徵其價額。 蔡佳哲共同販賣第三級毒品，處有期徒刑壹年拾月。扣案如附表二編號三所示之物沒收；未扣案之犯罪所得新臺幣參佰元沒收，於全部或一部不能沒收或不宜執行沒收時，追徵其價額。  姚睿帆 0000000000     16 呂榕德、蔡佳哲 0000000000 109年6月6日晚間8 時3分許，在桃園市○○區○○路000號附近（激點汽車旅館對面），販賣愷他命1包，價格1,200元 1.被告呂榕德於偵查及原審審理中之自白（見109偵22012號卷一第106頁、原審卷第185至187、320頁） 2.被告蔡佳哲於偵查及原審審理中之自白（見109偵22012號卷二第310至311頁、卷七第395至396頁、原審卷第172至175 、320頁） 3.證人黃伯瑋於警詢及偵查中之證述（見109偵22012號卷五第365、435至436頁） 4.通訊監察書暨電話附表（見109偵22012號卷三第159至160頁） 5.通訊監察譯文（見原審卷第287 至288 頁） 呂榕德 900元  蔡佳哲 300元 呂榕德共同販賣第三級毒品，處有期徒刑參年柒月。扣案如附表二編號一、二所示之物均沒收；未扣案之搭配門號○○○○○○○○○○號行動電話壹支（含SIM 卡壹張）、犯罪所得新臺幣玖佰元均沒收，於全部或一部不能沒收或不宜執行沒收時，追徵其價額。 蔡佳哲共同販賣第三級毒品，處有期徒刑壹年拾月。扣案如附表二編號三所示之物沒收；未扣案之犯罪所得新臺幣參佰元沒收，於全部或一部不能沒收或不宜執行沒收時，追徵其價額。  黃伯瑋 0000000000     17 呂榕德、王志彤 0000000000 109年6月7日凌晨2 時17分許，在桃園市○○區○○路0 段00號附近洗車廠，販賣愷他命1 包，價格1,300元 1.被告呂榕德於偵查及原審審理中之自白（見109偵22012號卷七第222至223、330頁、原審卷第185至187、320頁） 2.被告王志彤於偵查及原審審理中之自白（見109偵22012號卷七第408頁、原審卷第158至161 、438頁） 3.證人黃正嘉於警詢及偵查中之證述（見109偵22012號卷五第20、149頁） 4.通訊監察書暨電話附表（見109偵22012號卷三第159至160頁） 5.通訊監察譯文（見原審卷第288至290頁） 呂榕德 1,000元  王志彤 300元 呂榕德共同販賣第三級毒品，處有期徒刑參年柒月。扣案如附表二編號一、二所示之物均沒收；未扣案之搭配門號○○○○○○○○○○號行動電話壹支（含SIM 卡壹張）、犯罪所得新臺幣壹仟元均沒收，於全部或一部不能沒收或不宜執行沒收時，追徵其價額。 王志彤共同販賣第三級毒品，處有期徒刑壹年拾月。未扣案之犯罪所得新臺幣參佰元沒收，於全部或一部不能沒收或不宜執行沒收時，追徵其價額。  黃正嘉 0000000000     18 呂榕德 0000000000 109年6月7日下午4 時24分許，在桃園市○○區○○路0 段000巷0號附近，販賣愷他命1包，價格3,000元 1.被告呂榕德於偵查及原審審理中之自白（見109偵22012號卷七第208至209、330頁、原審卷第185至187、320頁） 2.證人林鼎淞於警詢及偵查中之證述（見109偵22012 號卷六第69至70、151頁） 3.通訊監察書暨電話附表（見109偵22012號卷三第159至160頁） 4.通訊監察譯文（見原審卷第290頁） 5.車牌號碼000-0000號自用小客車之監視器畫面翻拍照片（見109偵22012號卷七第299至300 頁） 呂榕德 3,000元 呂榕德販賣第三級毒品，處有期徒刑參年捌月。扣案如附表二編號一、二所示之物均沒收；未扣案之搭配門號○○○○○○○○○○號行動電話壹支（含SIM 卡壹張）、犯罪所得新臺幣參仟元均沒收，於全部或一部不能沒收或不宜執行沒收時，追徵其價額。  林鼎淞 0000000000     19 呂榕德 0000000000 109年6月7日下午5 時3分許，在桃園市○○區○○街00號水漾時尚旅館附近（起訴書附表誤載為光明路1段68號附近），販賣愷他命1包，價格3,000元 1.被告呂榕德於偵查及原審審理中之自白（見109偵22012號卷七第209、330頁、原審卷第185 至187、320頁） 2.證人葉承鋐於警詢及偵查中之證述（見109偵22012號卷五第295至296、352至353頁） 3.通訊監察書暨電話附表（見109偵22012號卷三第159至160頁） 4.通訊監察譯文（見原審卷第290頁） 呂榕德 3,000元 呂榕德販賣第三級毒品，處有期徒刑參年捌月。扣案如附表二編號一、二所示之物均沒收；未扣案之搭配門號○○○○○○○○○○號行動電話壹支（含SIM 卡壹張）、犯罪所得新臺幣參仟元均沒收，於全部或一部不能沒收或不宜執行沒收時，追徵其價額。  葉承鋐 0000000000     20 呂榕德 0000000000 109年6月8日下午1 時48分許，在桃園市○○區○○○街00號附近，販賣愷他命2包，價格18,000元 1.被告呂榕德於偵查及原審審理中之自白（見109偵012號卷七第211、331頁、原審卷第185至187、320頁） 2.證人胡益誠於警詢及偵查中之證述（見109偵22012號卷五第160至161、231頁） 3.通訊監察書暨電話附表（見109偵22012號卷三第159至160頁） 4.通訊監察譯文（見原審卷第291頁） 呂榕德 18,000元 呂榕德販賣第三級毒品，處有期徒刑參年玖月。扣案如附表二編號一、二所示之物均沒收；未扣案之搭配門號○○○○○○○○○○號行動電話壹支（含SIM 卡壹張）、犯罪所得新臺幣壹萬捌仟元均沒收，於全部或一部不能沒收或不宜執行沒收時，追徵其價額。  胡益誠 0000000000     21 呂榕德、蔡佳哲 0000000000 109年6月8日下午2 時7分許，在桃園市○○區○○路0 段000巷0號附近，販賣愷他命1包，價格3,000元 1.被告呂榕德於偵查及原審審理中之自白（見109偵22012號卷七第212、331頁、原審卷第185 至187、320頁） 2.被告蔡佳哲於偵查及原審審理中之自白（見109偵22012號卷二第322頁、卷七第396頁、原審卷第172至175、320頁） 3.證人林鼎淞於警詢及偵查中之證述（見109偵22012號卷六第71、151至152頁） 4.通訊監察書暨電話附表（見109偵22012號卷三第159至160頁） 5.通訊監察譯文（見原審卷第292頁） 呂榕德 2,700元  蔡佳哲 300元 呂榕德共同販賣第三級毒品，處有期徒刑參年捌月。扣案如附表二編號一、二所示之物均沒收；未扣案之搭配門號○○○○○○○○○○號行動電話壹支（含SIM 卡壹張）、犯罪所得新臺幣貳仟柒佰元均沒收，於全部或一部不能沒收或不宜執行沒收時，追徵其價額。 蔡佳哲共同販賣第三級毒品，處有期徒刑壹年拾壹月。扣案如附表二編號三所示之物沒收；未扣案之犯罪所得新臺幣參佰元沒收，於全部或一部不能沒收或不宜執行沒收時，追徵其價額。  林鼎淞 0000000000     22 呂榕德、王志彤 0000000000 108年6月11日上午8時16分許，在桃園市○○區○○街00號水漾時尚旅館附近，販賣愷他命1包，價格3,000 元 1.被告呂榕德於偵查及原審審理中之自白（見109偵22012號卷一第106頁、原審卷第185至187 、320頁） 2.被告王志彤於偵查及原審審理中之自白（見109偵22012號卷七第408頁、原審卷第158至161 、438頁） 3.證人葉承鋐於警詢及偵查中之證述（見109偵22012號卷五第297、353頁） 4.通訊監察書暨電話附表（見109偵22012號卷三第159至160頁） 5.通訊監察譯文（見原審卷第292至293頁） 呂榕德 2,500元  王志彤 500元 呂榕德共同販賣第三級毒品，處有期徒刑參年捌月。扣案如附表二編號一、二所示之物均沒收；未扣案之搭配門號○○○○○○○○○○號行動電話壹支（含SIM 卡壹張）、犯罪所得新臺幣貳仟伍佰元均沒收，於全部或一部不能沒收或不宜執行沒收時，追徵其價額。 王志彤共同販賣第三級毒品，處有期徒刑壹年拾壹月。未扣案之犯罪所得新臺幣伍佰元沒收，於全部或一部不能沒收或不宜執行沒收時，追徵其價額。  葉承鋐 0000000000     23 呂榕德 0000000000 109年6月11日下午6時58分許，在桃園市○○區○○路000 號附近（激點汽車旅館對面），販賣愷他命1包，價格1,200元 1.被告呂榕德於偵查及原審審理中之自白（見109 偵22012號卷七第217、331至332頁、原審卷第185至187、320頁） 2.證人黃伯瑋於警詢及偵查中之證述（見109偵22012號卷五第371、436至437頁） 3.通訊監察書暨電話附表（見109偵22012號卷三第159至160頁） 4.通訊監察譯文（見原審卷第293至294頁） 呂榕德 1,200元 呂榕德販賣第三級毒品，處有期徒刑參年柒月。扣案如附表二編號一、二所示之物均沒收；未扣案之搭配門號○○○○○○○○○○號行動電話壹支（含SIM 卡壹張）、犯罪所得新臺幣壹仟貳佰元均沒收，於全部或一部不能沒收或不宜執行沒收時，追徵其價額。  黃伯瑋 0000000000     24 呂榕德、蔡佳哲 0000000000 109年6月12日晚間7時許，在桃園市○○區○○路000 號夾娃娃機店附近，販賣愷他命1包，價格1,300元 1.被告呂榕德於偵查及原審審理中之自白（見109偵22012號卷一第106頁、原審卷第185至187 、320頁） 2.被告蔡佳哲於偵查及原審審理中之自白（見109偵22012號卷二第292頁、卷七第395頁、原審卷第172至175、320頁） 3.證人黃正嘉於警詢及偵查中之證述（見109偵22012號卷五第29、149至150頁） 4.通訊監察書暨電話附表（見109偵22012號卷三第159至160頁） 5.通訊監察譯文（見原審卷第294頁） 呂榕德 1,000元  蔡佳哲 300元 呂榕德共同販賣第三級毒品，處有期徒刑參年柒月。扣案如附表二編號一、二所示之物均沒收；未扣案之搭配門號○○○○○○○○○○號行動電話壹支（含SIM 卡壹張）、犯罪所得新臺幣壹仟元均沒收，於全部或一部不能沒收或不宜執行沒收時，追徵其價額。 蔡佳哲共同販賣第三級毒品，處有期徒刑壹年拾月。扣案如附表二編號三所示之物沒收；未扣案之犯罪所得新臺幣參佰元沒收，於全部或一部不能沒收或不宜執行沒收時，追徵其價額。  黃正嘉 0000000000     25 呂榕德、王志彤 0000000000 109年6月14日上午7 時21分許，在桃園市○○區○○路000號夾娃娃機店附近，販賣愷他命1包，價格3,000 元 1.被告呂榕德於偵查及原審審理中之自白（見109 偵22012 號卷一第106頁、原審卷第185至187、320頁） 2.被告王志彤於偵查及原審審理中之自白（見109偵22012號卷二第106頁、109偵22012號卷七第40頁、原審卷第158至161、438頁） 3.證人黃正嘉於警詢及偵查中之證述（見109偵22012 號卷五第34至35、150頁） 4.通訊監察書暨電話附表（見109偵22012號卷三第159至160頁） 5.通訊監察譯文（見原審卷第295至296頁） 呂榕德 2,500元  王志彤 500元 呂榕德共同販賣第三級毒品，處有期徒刑參年捌月。扣案如附表二編號一、二所示之物均沒收；未扣案之搭配門號○○○○○○○○○○號行動電話壹支（含SIM 卡壹張）、犯罪所得新臺幣貳仟伍佰元均沒收，於全部或一部不能沒收或不宜執行沒收時，追徵其價額。 王志彤共同販賣第三級毒品，處有期徒刑壹年拾壹月。未扣案之犯罪所得新臺幣伍佰元沒收，於全部或一部不能沒收或不宜執行沒收時，追徵其價額。  黃正嘉 0000000000     26 呂榕德、王志彤 0000000000 109年6月17日上午4時24分許，在桃園市○○區○○街00號水漾時尚旅館附近（起訴書附表誤載為光明路1段68號附近），販賣愷他命1包，價格3,000元 1.被告呂榕德於偵查及原審審理中之自白（見109 偵22012號卷七第332頁、原審卷第185至187 、320頁） 2.被告王志彤於偵查及原審審理中之自白（見109偵22012號卷二第55頁、109偵22012號卷七第409頁、原審卷第158至161、438頁） 3.證人葉承鋐於警詢及偵查中之證述（見109偵22012號卷五第300至301、354頁） 4.通訊監察書暨電話附表（見109偵22012號卷三第159至160頁） 5.通訊監察譯文（見原審卷第296至297頁） 呂榕德 2,500元  王志彤 500元 呂榕德共同販賣第三級毒品，處有期徒刑參年捌月。扣案如附表二編號一、二所示之物均沒收；未扣案之搭配門號○○○○○○○○○○號行動電話壹支（含SIM 卡壹張）、犯罪所得新臺幣貳仟伍佰元均沒收，於全部或一部不能沒收或不宜執行沒收時，追徵其價額。 王志彤共同販賣第三級毒品，處有期徒刑壹年拾壹月。未扣案之犯罪所得新臺幣伍佰元沒收，於全部或一部不能沒收或不宜執行沒收時，追徵其價額。  葉承鋐 0000000000     27 呂榕德 0000000000 109年6月17日晚間7時許，在桃園市○○區○○○街00號附近，販賣愷他命1包，價格8,500 元 1.被告呂榕德於偵查及原審審理中之自白（見109偵22012號卷七第218、332頁、原審卷第185 至187、320頁） 2.證人胡益誠於警詢及偵查中之證述（見109偵22012號卷五第162至163、232頁） 3.通訊監察書暨電話附表（見109偵22012號卷三第159至160頁） 4.通訊監察譯文（見原審卷第297頁） 5.車牌號碼000-0000號自用小客車之蒐證照片（見109偵22012號卷七第319至320頁） 呂榕德 8,500元 呂榕德販賣第三級毒品，處有期徒刑參年玖月。扣案如附表二編號一、二所示之物均沒收；未扣案之搭配門號○○○○○○○○○○號行動電話壹支（含SIM 卡壹張）、犯罪所得新臺幣捌仟伍佰元均沒收，於全部或一部不能沒收或不宜執行沒收時，追徵其價額。  胡益誠 0000000000     

附表二：
編號 扣押物品名稱 數量 所有人  1 分裝袋 1批 呂榕德  2 電子磅秤 1個   3 IPhone手機（IMEI：000000000000000 、門號：0000000000，含SIM卡1張） 1支 蔡佳哲 

附表三：
編號 扣押物品名稱 數量              備註       所在卷頁  1 毒品咖啡包（毛重178公克） 37包 淡橘色粉末37袋。實稱毛重172.5880公克（含37袋1 膠帶），淨重146.7490公克，取樣0.0609公克，餘重146.6881公克，檢出硝甲西泮及4-甲基甲基卡西酮成分。 109年度偵字第22012號卷二第139頁、卷七第427頁  2 K盤 1個  109 年度偵字第22012號卷二第139頁  3 刮K他命卡片 1個  同上  4 IPhone10手機（門號：0000000000，含SIM卡） 1組  同上  5 毒品咖啡包（毛重4.3公克） 1包 淡橘色粉末1 袋。實稱毛重4.4790公克（含1 袋1 標籤1 膠帶），淨重3.5800公克，取樣0.0940公克，餘重3.4860公克，檢出硝甲西泮及4-甲基甲基卡西酮成分。 109 年度偵字第22012號卷二第145頁、卷七第427頁  6 IPhone手機（IMEI：00000000000000） 1支  109年度偵字第22012號卷二第373頁  7 菸草（含袋毛重62.2公克）（疑似摻有毒品） 2袋  同上  8 大麻（含袋毛重7.3公克） 1袋  同上  9 K煙 3支  同上  10 碎菸器（製造大麻煙） 1個  同上  11 捲菸紙 3盒  同上  12 濾嘴 1包  同上  13 夾鍊袋 2包  同上  14 咖啡包毒品（含袋毛重49.2公克，車牌號碼000-0000機車車箱內） 5包  同上  15 電子磅秤 1台  109年度偵字第22012號卷二第375 頁  16 玩具手槍 1支  同上  17 IPhone手機（IMEI：000000000000000） 1支  同上